臺灣高等法院臺南分院民事裁定　　　　　 94年度抗字第150號
抗　告　人　千斌鋼鐵股份有限公司
法定代理人　甲 ○ ○
上列抗告人與相對人佳榮營造有限公司間聲明異議事件，抗告人
對於台灣台南地方法院中華民國94年3月3日所為裁定（91年度執
字第24315號）提起抗告，本院裁定如下：
    主  文
抗告駁回
抗告程序費用由抗告人負擔。
    理  由
一、抗告意旨略以：原裁定認本件係因抗告人即債權人千斌鋼鐵
    股份有限公司（以下稱千斌公司）以相對人即第三人佳榮營
    造有限公司（以下稱佳榮公司）之收取命令為執行名義而對
    佳榮公司為強制執行，該執行名義內僅載明債權金額新台幣
    （下同）545,996元，並未載有利息、違約金等，若欲對執
    行名義範圍外另有請求，應另取得執行名義。原審已扣有佳
    榮公司之提存金601,513元，已足以清償債權人之債權，對
    於佳榮公司之銀行帳戶存款及不動產之查封，顯然超額查封
    ，故撤銷對於佳榮公司之銀行存款及不動產之查封並無違誤
    云云，因而駁回抗告人之異議。惟查：相對人迄今尚未對債
    務人主偉工程有限公司（以下稱主偉公司）清償，則相對人
    佳榮公司對債務人主偉公司依法自負有給付遲延法定利息5%
    之責任，是抗告人以相對人佳榮公司為債務人聲請法院強制
    執行，自係以債務人主偉公司對相對人佳榮公司之債權範圍
    為範圍，不須另行起訴始有執行名義，原審就利息之請求認
    抗告人應另行取得執行名義云云，顯有誤會而不當。原審於
    撤銷相對人佳榮公司之銀行帳戶存款及不動產之查封，僅剩
    下相對人佳榮公司之提存金601,513元，於清償抗告人本金
    601,513元後，自不足以清償抗告人90年6月15日至94年1月1
    5日止之利息1,323,331元或137,846元，自對抗告人之利息
    債權有所損害，抗告人之異議自非無理由，原審將抗告人之
    異議予以駁回，殊有違誤。
二、按查封債務人之財產，以其價格足以清償強制執行之債權及
    債務人應負擔之費用者為限，強制執行法第50條、第113條
    定有明文。是辦理強制執行事件應行注意事項第27條明定，
    查封、拍賣債務人之財產，應以將來拍賣所得之價金足敷清
    償債權額及債務人應負擔之費用為限。於債務人有多數財產
    時，並須以此為標準而加以選擇。再執行債務人所負之責任
    係按執行名義之客觀範圍為準，債權人若欲對執行名義範圍
    外另有請求，應另取得執行名義。查本件係因執行債權人即
    抗告人千斌公司因其已依強制執行法第120條第2項對第三人
    即相對人佳榮公司取得確認債務人主偉公司對佳榮公司有債
    權601,513元債權存在之訴勝訴判決，相對人佳榮公司又未
    依收取命令為支付，是相對人對抗告人佳榮公司強制執行名
    義為原執行法院90年10月20日核發之更正收取命令（原收取
    命令係90年6月26日核發，但金額有誤而更正55,517元）及
    原執行法院於於91年5月6日核發收取命令准債權人向第三人
    佳榮公司收取命令【原執行法院已於93年1月6日再以執行命
    令，將91年5月6日核發之收取命令關於收取金額之記載更正
    為545,996元及本件執行費用4,755元】，而聲請逕對第三人
    即相對人佳榮公司為強制執行，經原執行法院以91執字2431
    5號執行事件辦理。是該執行事件之債務人佳榮公司所應給
    付之範圍即以對伊之執行名義即前開收取命令為準，而非抗
    告人對原債務人主偉公司之執行名義即台灣台南地方法院88
    年度促字第48723號支付命令為準。即抗告人千斌公司得對
    相對人佳榮公司執行之範圍以前開收取命令，即准抗告人即
    債權人千斌公司向相對人即第三人佳榮公司收取債權金額60
    1,513元。而債權人即抗告人於91執字24315號強制執行程序
    中陸續扣得相對人佳榮公司之財產包括存款債權、提存擔保
    金60 1,513元及查封佳榮公司三筆土地，有原審法院所發91
    年7月22日之執行命令、91年10月7日之囑託查封登記函、台
    灣台南地方法院民事執行扣押提存案款審核表及扣押命令可
    參（見原執行法院91執字24315號卷第18至19、76至77及127
    至12 8頁），則該執行程序所扣得提存保證金，已足以清償
    抗告人對於相對人之執行名義範圍之金額，對於佳榮公司之
    銀行帳戶存款及不動產之查封顯然超額查封（本院93 年度
    抗字第506號裁定亦為相同之見解），故原審法院撤銷對佳
    榮公司之銀行存款及不動產之查封並無違誤。至於抗告人主
    張之自民國90年6月15日迄94年1月15日止之利息及抗告人對
    於債務人有739,359元之執行名義，顯然並不在前揭抗告人
    對相對人之執行名義範圍內已如前述，抗告人抗告意旨猶執
    前詞指摘原裁定不當，求予廢棄，並無理由，應予駁回。
三、據上論結，本件抗告為無理由，依強制執行法第30條之1，
    民事訴訟法第495條之1第1項、第449條第1項、第95條、第
    78條，裁定如主文。
中　　華　　民　　國　　94　　年　　5 　　月　　30　　日
                   民事第二庭   審判長法　官　吳志誠
                                      法　官　楊省三
                                      法　官　李素靖
上為正本係照原本作成。
不得再抗告。
中　　華　　民　　國　　94　　年　　5 　　月　　31　　日
             　　　　　　　　　　　　 書記官  林鈴香
                                                  J
